Images des répertoires du notaire Jean Adrien Cousin pour l'étude XXVII
Archives nationales de France
Images des répertoires du notaire Jean Adrien Cousin pour l'étude XXVII
22 janvier 1842 - 7 novembre 1866
MC/RE/XXVII/16 - MC/RE/XXVII/17
Etude XXVII; Cousin, Jean-Adrien
2 registres
Archives nationales de France
Minutes et répertoires: la loi 2008-696 du 15 juillet 2008 relative aux archives a fixé à 75 ans à compter de la date de l'acte, ou à 25 ans à compter de la date du décès de l'intéressé si ce délai est plus bref, le délai de communication des minutes et répertoires des notaires; ce délai est porté à 100 ans à compter de la date de l'acte si le document se rapporte à un mineur (code du Patrimoine, articles L213-2, 4e d et 5e).
Autres documents de l'étude (dossiers de clients, comptabilité...): s'agissant d'archives privées, ces documents sont communicables selon les modalités fixées par le déposant ou le donateur.
Certains documents ne sont pas accessibles sous leur forme originale en raison de leur mauvais état de conservation.
Registres entrés aux Archives nationales en 1970.
Images des répertoires de l’étude XXVII
Archives de l'étude XXVII
répertoire d'officier public ministériel
- Répertoire chronologique pour la période du 22 janvier 1842 au 16 novembre 1854, 22 janvier 1842 - 16 novembre 1854; MC/RE/XXVII/16; Le répertoire comporte 278 feuillets et fait partie d' un registre de 322 feuillets de papier manuscrits, hauteur 35 x largeur 25 cm, composé de 32 cahiers foliotés par le notaire. Le registre est en bon état. A signaler: les feuillets 151, 189, 202, 206, 321 sont en partie déchirés.
  Le registre contient aussi le répertoire du notaire Antoine Cousin pour la période du 17 juillet 1838 au 21 janvier 1842.
  Le répertoire contient les informations suivantes: 1. le n° de l'acte dans l'année; 2. date du jour; 3. nature de l'acte passé en brevet; 4. nature de l'acte passé en minute; 5. nom, prénom, domicile des parties, indication sur la situation et les prix des biens; 6. date d'enregistrement de l'acte; 7. droits d'enregistrement.
  Attention: seuls les actes passés en minute sont conservés; les actes mentionnés dans le répertoire comme passés en simple brevet (colonne 3) ne sont pas conservés par les notaires et ne sont donc pas versés au Minutier (ils sont remis aux clients).
  répertoire
  - Liste chronologique des actes pour la période du 22 janvier au 31 décembre 1842, 22 janvier - 31 décembre 1842; 85 v°-104 v°; 20 feuillets
  - Liste chronologique des actes pour la période du 3 janvier au 30 décembre 1843, 3 janvier - 30 décembre 1843; 104 v°-124 v°; 21 feuillets
  - Liste chronologique des actes pour la période du 2 janvier au 31 décembre 1844, 2 janvier - 31 décembre 1844; 124 v°-146 v°; 23 feuillets
  - Liste chronologique des actes pour la période du 4 janvier au 30 décembre 1845, 4 janvier - 30 décembre 1845; 146 v°-167 v°; 22 feuillets
  - Liste chronologique des actes pour la période du 2 janvier au 30 décembre 1846, 2 janvier - 30 décembre 1846; 167 v°-185 r°; 19 feuillets
  - Liste chronologique des actes pour la période du 5 janvier au 31 décembre 1847, 5 janvier - 31 décembre 1847; 185 r°-200 v°; 16 feuillets
  - Liste chronologique des actes pour la période du 3 janvier au 29 décembre 1848, 3 janvier - 29 décembre 1848; 200 v°-214 r°; 15 feuillets
  - Liste chronologique des actes pour la période du 4 janvier au 31 décembre 1849, 4 janvier - 31 décembre 1849; 214 v°-231 r°; 18 feuillets
  - Liste chronologique des actes pour la période du 3 janvier au 27 décembre 1850, 3 janvier - 27 décembre 1850; 231 r°-251 r°; 21 feuillets
  - Liste chronologique des actes pour la période du 3 janvier au 31 décembre 1851, 3 janvier - 31 décembre 1851; 251 r°-270 v°; 20 feuillets
  - Liste chronologique des actes pour la période du 3 janvier au 30 décembre 1852, 3 janvier - 30 décembre 1852; 270 v°-287 r°; 18 feuillets
  - Liste chronologique des actes pour la période du 3 janvier au 30 décembre 1853, 3 janvier - 30 décembre 1853; 287 r°-307 r°; 21 feuillets
  - Liste chronologique des actes pour la période du 2 janvier au 16 novembre 1854, 2 janvier - 16 novembre 1854; 307 r°-322 v°; 16 feuillets
- Répertoire chronologique pour la période du 16 novembre 1854 au 7 novembre 1866, 16 novembre 1854 - 7 novembre 1866; MC/RE/XXVII/17; Le répertoire comporte 228 feuillets et fait partie d' un registre de 251 feuillets de papier manuscrits, hauteur 35 x largeur 25 cm, composé de 25 cahiers foliotés par le notaire. Le registre est en bon état. A signaler: les feuillets 101 et 102 sont en partie déchirés; une tache d'encre au feuillet 112.
  Le registre contient aussi le répertoire du notaire Léonard Meunié pour la période du 10 novembre 1866 au 11 septembre 1867.
  Les actes datés du 11 août au 9 novembre 1866 ont été passés par maître Jean Jules Demanche, notaire-substituant après le décès de Jean Adrien Cousin.
  - Liste chronologique des actes pour la période du 16 novembre au 30 décembre 1854, 16 novembre - 30 décembre 1854; 1 r°-2 v°; 2 feuillets
  - Liste chronologique des actes pour la période du 3 janvier au 31 décembre 1855, 3 janvier - 31 décembre 1855; 2 v°-19 v°; 18 feuillets
  - Liste chronologique des actes pour la période du 2 janvier au 31 décembre 1856, 2 janvier - 31 décembre 1856; 19 v°-37 v°; 19 feuillets
  - Liste chronologique des actes pour la période du 3 janvier au 31 décembre 1857, 3 janvier - 31 décembre 1857; 37 v°-56 v°; 20 feuillets
  - Liste chronologique des actes pour la période du 2 janvier au 31 décembre 1858, 2 janvier - 31 décembre 1858; 56 v°-74 v°; 19 feuillets
  - Liste chronologique des actes pour la période du 3 janvier au 31 décembre 1859, 3 janvier - 31 décembre 1859; 74 v°-91 v°; 18 feuillets
  - Liste chronologique des actes pour la période du 4 janvier au 31 décembre 1860, 4 janvier - 31 décembre 1860; 92 r°-111 v°; 20 feuillets
  - Liste chronologique des actes pour la période du 4 janvier au 31 décembre 1861, 4 janvier - 31 décembre 1861; 111 v°-131 v°; 21 feuillets
  - Liste chronologique des actes pour la période du 3 janvier au 31 décembre 1862, 3 janvier - 31 décembre 1862; 131 v°-151 v°; 21 feuillets
  - Liste chronologique des actes pour la période du 2 janvier au 28 décembre 1863, 2 janvier - 28 décembre 1863; 151 v°-167 v°; 17 feuillets
  - Liste chronologique des actes pour la période du 4 janvier au 30 décembre 1864, 4 janvier - 30 décembre 1864; 168 r°-190 r°; 23 feuillets
  - Liste chronologique des actes pour la période du 6 janvier au 29 décembre 1865, 6 janvier - 29 décembre 1865; 190 r°-211 v°; 23 feuillets
  - Liste chronologique des actes pour la période du 5 janvier au 7 novembre 1866, 5 janvier - 7 novembre 1866; 211 v°-228 v°; 18 feuillets